*	foreign	foreign	foreign	foreign	foreign	foreign	foreign	foreign	foreign	foreign	foreign	foreign	foreign	foreign	foreign	foreign	foreign	foreign	native	foreign		#	
*	infinitive	infinitive	indicative	indicative	indicative	indicative	indicative	indicative	indicative	indicative	subjunctive	subjunctive	subjunctive	subjunctive	imperative	imperative	participle	participle	argument	argument	argument	#	group
*	bare	full	present	present	present	present	past	past	past	past	present	present	past	past			present	past	latin	latin	emoji	#	
*			singular	singular	singular	plural	singular	singular	singular	plural	singular	plural	singular	plural	singular	plural						#	
*			1	2	3		1	2	3													#	
be[momentarily]	bÄ“on 	tÅ bÄ“onne 	bÄ“o	bist	biÃ¾	bÄ“oÃ¾ 	Æ¿Ã¦s	Æ¿Ç£re	Æ¿Ã¦s	Æ¿Ç£ron	bÄ“o	bÄ“on	Æ¿Ç£re	Æ¿Ç£ren 	bÄ“o	bÄ“oÃ¾ 	bÄ“onde	(Ä¡e)bÄ“on 	well	Æ¿el	\nx{ğŸ§˜\cx\gx}	#	
be[inherently]	Æ¿esan 	to Æ¿esanne 	eom	eart	is	sind	Æ¿Ã¦s	Æ¿Ç£re	Æ¿Ã¦s	Æ¿Ç£ron	sÄ«e	sÄ«en 	Æ¿Ç£re	Æ¿Ç£ren 	Æ¿es	Æ¿esaÃ¾ 	Æ¿esende 	(Ä¡e)bÄ“on 	his descendant	his eafora	<sup>ğŸ§“<sup><sub>\nx{ğŸ§‘\gx\cx}</sub	#	
do	dÅn	tÅ dÅnne	dÅ	dÄ“st	dÄ“Ã¾	dÅÃ¾	dyde	dydest	dyde 	dydon	dÅ	dÅn 	dyde	dyde 	dÅ 	dÅÃ¾ 	dÅnde	(Ä¡e)dÅn 	the work	Ã¾e Æ¿eorc	\nx{ğŸ§‘\gx\cx\ğŸŒ¾}	#	
go	gÄn	tÅ gÄnne	gÄ	gÇ£st	gÇ£Ã¾	gÄÃ¾	Ä“ode	Ä“odest	Ä“ode 	Ä“odon	gÄ	gÄn 	Ä“ode	Ä“ode 	gÄ 	gÄÃ¾ 	gÄnde	(Ä¡e)gÄn 	to the castle	Ã¾e castel	<big>ğŸ°</big><span style='font-size:60%'>â†\nx{ğŸš¶\cx\gx}</span>	#	
want	Æ¿illan	tÅ Æ¿illenne 	Æ¿ille	Æ¿ilt	Æ¿ile	Æ¿illaÃ¾	Æ¿olde	Æ¿oldest	Æ¿olde	Æ¿oldon 	Æ¿ille	Æ¿illen	Æ¿olde	Æ¿olde	Æ¿ille	Æ¿illaÃ¾ 	Æ¿illende	*(Ä¡e)Æ¿illen 	to fight	tÅ feohtan	\nx{ğŸ¤¼\cx\gx}	#	
steal	stelan	tÅ stelanne 	stele	stilst	stilÃ¾	stelaÃ¾ 	stÃ¦l	stÇ£le	stÃ¦l	stÇ£lon 	stele	stelen	stÇ£le	stÇ£len 	stel	stelaÃ¾ 	stelende	(Ä¡e)stolen 	the ring	Ã¾e hring	â†<sup>ğŸ’</sup>\nx{ğŸƒ\cx\gx}	#	strong
share	dÇ£lan	tÅ dÇ£lenne 	dÇ£le	dÇ£lst	dÇ£lÃ¾	dÇ£laÃ¾	dÇ£lde	dÇ£ldest	dÇ£lde	dÇ£ldon 	dÇ£le	dÇ£len	dÇ£lde	dÇ£lden 	dÇ£l	dÇ£laÃ¾ 	dÇ£lende	(Ä¡e)dÇ£led 	the food	Ã¾e fodan	\nx{ğŸ’\cx\gx}<sub>ğŸ–</sub>	#	class 1 weak, most common
tame	teman	tÅ temenne 	temme	temest	temeÃ¾	temmaÃ¾	temede	temedest	temede	temedon 	temme	temmen	temede	temeden 	teme	temmaÃ¾ 	temmende	(Ä¡e)temed 	the horse	Ã¾e hors	ğŸ\nx{ğŸš¶\cx\gx}	#	class 1 weak, double consonant ending
move	styrian	tÅ styrienne 	styrie	styrest	styreÃ¾	styraÃ¾	styrede	styredest	styrede	styredon 	styrie	styrien	styrede	styreden 	styre	styriaÃ¾ 	styriende	(Ä¡e)styred 	the stone	Ã¾e stÄn	<sup>â†ğŸª¨</sup><big>\nx{ğŸš¶\cx\gx}</big>	#	class 1 weak, -rian ending
love	lufian	tÅ lufienne 	lufiÄ¡e	lufast	lufaÃ¾	lufiaÃ¾	lufode	lufodest	lufode	lufodon 	lufiÄ¡e	lufiÄ¡en	lufode	lufoden 	lufa	lufiaÃ¾ 	lufiende	(Ä¡e)lufod 	the dog	Ã¾e docgan	â†ğŸ•<big>\nx{ğŸ§\cx\gx}</big>	#	class 2 weak, -ian ending
have	habban	tÅ hÃ¦bbenne	hÃ¦bbe	hÃ¦fst	hÃ¦fÃ¾	habbaÃ¾	hÃ¦fde	hÃ¦fdest 	hÃ¦fde 	hÃ¦fdon 	hÃ¦bbe	hÃ¦bben 	hÃ¦fde	hÃ¦fden 	hafa	habbaÃ¾	hÃ¦bbende 	(Ä¡e)hÃ¦fd 	the money	Ã¾e feoh	\nx{ğŸ’\cx\gx}<sub>ğŸª™</sub>	#	class 3 weak, irregular
live	libban	tÅ libbenne	libbe	leofast	leofaÃ¾	libbaÃ¾	lifde	lifdest 	lifde 	lifdon 	libbe	libben 	lifde	lifden 	leofa	libbaÃ¾	libbende 	(Ä¡e)lifd 	dangerously	frÄ“cnelÄ«Ä‹	\nx{ğŸ§—\cx\gx}	#	class 3 weak, irregular
say	seÄ‹Ä¡an	tÅ seÄ‹Ä¡enne	seÄ‹Ä¡e	sÃ¦Ä¡st	sÃ¦Ä¡Ã¾	seÄ‹Ä¡aÃ¾	sÃ¦Ä¡de	sÃ¦Ä¡dest 	sÃ¦Ä¡de 	sÃ¦Ä¡don 	seÄ‹Ä¡e	seÄ‹Ä¡en 	sÃ¦Ä¡de	sÃ¦Ä¡den 	sÃ¦Ä¡e	seÄ‹Ä¡aÃ¾	seÄ‹Ä¡ende 	(Ä¡e)sÃ¦Ä¡d 	a prayer	Än Ä¡ebed	\nx{ğŸ§\cx\gx}<sup>ğŸ’¬</sup>	#	class 3 weak, irregular
think	hyÄ‹Ä¡an	tÅ hyÄ‹Ä¡enne 	hyÄ‹Ä¡e	hyÄ¡st	hyÄ¡Ã¾	hyÄ‹Ä¡aÃ¾	hogde	hogdest	hogde	hogdon 	hyÄ‹Ä¡e	hyÄ‹Ä¡en	hogde	hogden	hyÄ¡e	hyÄ‹Ä¡aÃ¾ 	hyÄ‹Ä¡ende	(Ä¡e)hogd 	a thought	Änne Ã¾Åht	\nx{ğŸ¤·\cx\gx}<sup>ğŸ’­</sup>	#	class 3 weak, irregular
																							
																							
																							
																							
																							
																							
																							
																							
																							
																							
																							
